臺灣臺中地方法院民事判決
                                   110年度中小字第2997號
原      告  江秋輝
被      告  洪偉翔
上列當事人間請求損害賠償事件，本院於民國110年9月29日言詞
辯論終結，判決如下：
    主      文
被告應給付原告新台幣壹萬柒仟肆佰壹拾伍元。
原告其餘之訴駁回。
訴訟費用新台幣壹仟元由被告負擔。
本判決原告勝訴部分得假執行。
    事實及理由
一、本件被告經合法通知，無正當理由，未於言詞辯論期日到場
    ，核無民事訴訟法第386 條各款所列情形，爰依原告之聲請
    ，由其一造辯論而為判決。
二、原告主張：被告於民國110年1月19日19時43分許，駕駛車牌
    號碼（下同）AJJ-0297 號自用小客車，沿台中市北區瑞祥
    街，由自強一街往梅豐街方向直行，至興進路與瑞祥街交岔
    路口時，因未依規定讓車，適訴外人吳東霖駕駛原告所有50
    86-UR號自用小客車（下稱系爭車輛）沿興進路，由南京東
    路往進化路方向直行時，途經上開交岔路口，被告所駕之車
    輛因之不慎碰撞系爭車輛，致系爭車輛毀損。經送修後估價
    修理費用共計新台幣（下同）6萬6600元。爰依侵權行為之
    法律關係，提起本件訴訟。訴之聲明：被告應給付原告6萬6
    600元。
三、原告主張被告於上開時地，駕駛AJJ-0297號自用小客車，因
    未依規定讓車，與系爭車輛發生碰撞，致系爭車輛毀損，經
    送修後估價修理費用共計6萬6600元之事實，業據其提出行
    車執照、臺中市政府警察局道路交通事故當事人登記聯單、
    初步分析研判表、估價單、車損照片為證，並經本院向臺中
    市政府警察局第二分局調取本件汽車交通事故道路交通事故
    現場圖、道路交通事故調查報告表、補充資料表、酒精測定
    紀錄表、現場照片及初步分析研判表查閱屬實。被告經合法
    通知，既未於言詞辯論期日到場，亦未提出書狀作何聲明或
    陳述以為爭執，依民事訴訟法第280條第3項前段準用同條第
    1項前段之規定，視同自認原告主張之事實，是堪信原告之
    主張為真正。 
四、按汽車行駛至無號誌之交岔路口，同為直行車者，左方車應
    暫停讓右方車先行，道路交通規則第102 條第1項第2款，定
    有明文。參酌現場照片及道路交通事故現場圖，足見，被告
    駕車途經本件車禍肇事地點時，理應注意上開規定，以預防
    危險之發生，且依當時情形又無不能注意情事，惟竟疏未依
    規定讓車，讓右方車道車優先通行後認為安全時，方得續行
    ，致撞及行經該處之系爭車輛，使系爭車輛受損。足徵，被
    告對本件車禍之發生，確有過失，並存有相當因果關係甚明
    。
五、按因故意或過失，不法侵害他人之權利者，負損害賠償責任
    。不法毀損他人之物者，應向被害人賠償其物因毀損所減少
    之價值，民法第184條第1項前段、第196條，分別定有明文
    。又物被毀損時，被害人依民法第196 條規定請求物被毀損
    所減少之價額，得以必要之修復費用為估定之標準（民法第
    213條第3項及最高法院77年5月17日77年度第9次民事庭會議
    決議參照）。本件被告既過失不法毀損系爭車輛，已如上述
    ，是揆諸前開規定，自應負侵權行為損害賠償責任，則以修
    復金額作為賠償金額，自屬有據。又系爭車輛之零件修理既
    係以新零件更換被損之舊零件，是依上說明，自應將零件折
    舊部分予以扣除。查系爭車輛送修支出修理費合計6萬66 00
    元，其中零件費用為3萬5300元、工資費用為3萬1300元等情
    ，業據原告陳明在卷，並有原告提出之估價單附卷可稽。而
    依行政院所頒「固定資產耐用年數表」及「固定資產折舊率
    表」之規定，小客車之耐用年數為5年，又依45年7月31日所
    發佈之行政院台（45）財字第4180號函示採用定率遞減法者
    ，每年折舊千分之369，其最後1年之折舊額，加歷年折舊累
    計額，其總和不得超過該資產成本原額之10分之9，再參照
    卷附之估價單及原告提出之行車執照，其上載明該車係於90
    年11月出廠，直至110年1月19日本件事故發生日止，實際使
    用日數顯已超過5年之耐用年數，關於零件折舊部分應受到
    不得超過10分之9之限制，故應以10分之9計算其折舊，以此
    為計，原告得請求之零件修理費為3,530元【計算方式：35,
    300×（1－9/10）＝3,530】，再加計前揭工資費用，則被告應
    賠償之修理費合計為3萬4830元（計算方式：3,530＋31,300＝
    34,830）。
六、再按，行經無號誌之交岔路口，應減速慢行，作隨時停車之
    準備，道路交通規則第93條第1項第2款，定有明文。本件汽
    車交通事故發生時，訴外人吳東霖駕駛系爭車輛，沿興進路
    由南京東路往進化路方向直行，行經上開事故地點未減速，
    致系爭車輛車頭與被告車輛右後車尾碰撞。參酌現場照片及
    道路交通事故現場圖，足認系爭車輛當時係未減速。再依道
    路交通事故初步分析研判表記載：洪偉翔（即被告）未依規
    定讓車；吳東霖（即系爭車輛駕駛人）未依規定減速等語。
    足徵，吳東霖對本件車禍肇事應負違反未依規定減速之過失
    。是以，本件車禍既由雙方之過失行為所共同肇致，則本院
    參酌雙方之過失程度，認原告與被告應各負50%之過失責任
    （民法第217條第1項參照）。從而，原告本於民法第184條
    第1項前段及第196條侵權行為之法律關係，於1萬7415元（
    即34,830×50%＝17,415）所述範圍內之請求為有理由，逾此
    範圍外之請求，洵屬無據。
七、綜上所述，本件原告請求被告給付1萬7415 元，於法有據，
    為有理由，應予准許，爰為判決如主文第1 項所示。至原告
    逾上開部分之請求於法無據，不應准許，應予駁回，爰為判
    決如主文第2項所示。
八、本件係適用小額程序事件，就原告勝訴所為被告敗訴判決部
    分，爰依職權宣告假執行，並確定其訴訟費用額為1,000 元
    ，由被告負擔。
九、本件原告之訴為一部有理由，一部無理由，依民事訴訟法第
    436條之23、第436條第2項、第385條第1項前段、第79 條、
    第436條之19第1項、第436條之20，判決如主文。
                      臺灣臺中地方法院臺中簡易庭
中　　華　　民　　國　　110 　年　　10　　月　　6 　　日
                                  法  官  陳添喜
以上為正本係照原本作成。
如不服本判決，應於送達後20日內，以判決違背法令為理由，向
本院提出上訴狀並表明上訴理由（上訴理由應表明一、原判決所
違背之法令及其具體內容；二、依訴訟資料可認為原判決有違背
法令之具體事實），如於本判決宣示後送達前提起上訴者，應於
判決送達後20日內補提上訴理由書（須附繕本）。
中　　華　　民　　國　　110 　年　　10　　月　　6 　　日

                                  書記官  黃舜民